# 酒店的管理方及其旗下的公司属于酒店的关联方吗

提问人：Evelyn_1991 时间：2021-05-31 11:03:59
求助陈版主~
某地产公司（业主）将其拥有的一家酒店委托给某知名酒店品牌方（管理方）管理，酒店每年编制报告报送给业主。提问：管理方旗下还有较多公司和机构，那管理方旗下的这些公司和机构属于酒店的关联方吗？涉及到是否需要在报告中将这部分作为关联方披露，参考现有的准则无法判断。
谢谢~

回答人：chenyiwei
参照《企业会计准则解释第 12 号——关于关键管理人员服务的提供方与接受方是否为关联方》：
服务提供方向服务接受方提供关键管理人员服务的，服务接受方在编制财务报表时，应当将服务提供方作为关联方进行相关披露；服务提供方在编制财务报表时，不应仅仅因为向服务接受方提供了关键管理人员服务就将其认定为关联方,而应当按照第 36 号准则判断双方是否构成关联方并进行相应的会计处理。
服务接受方可以不披露服务提供方所支付或应支付给服务提供方有关员工的报酬，但应当披露其接受服务而应支付的金额。
如果本案例中的品牌方也是这种情况，则在酒店的报表中，应将提供管理服务的品牌方及其子公司作为关联方披露；但在品牌方的报表中，无需将受托管理的酒店及其股东披露为关联方。

提问人：Evelyn_1991 时间：2021-06-02 15:50:22
陈版主，谢谢您的耐心回复~然后还有一个问题需要向您请教，就如果这个单位是品牌方旗下的，但不是法人实体，能算作酒店的关联方吗？

回答人：chenyiwei
一般理解在酒店的报表中也作为关联方。